【裁判字號】    97,訴,100
【裁判日期】    970317
【裁判案由】    違反槍砲彈藥刀械管制條例
【裁判全文】
臺灣新竹地方法院刑事判決               97年度訴字第100號
公  訴  人  臺灣新竹地方法院檢察署檢察官
被      告  乙○○
指定辯護人  本院公設辯護人甲○○
上列被告因違反槍砲彈藥刀械管制條例案件，經檢察官提起公訴
（96年度偵字第6477號），本院判決如下：
    主  文
乙○○未經許可，持有手槍，累犯，處有期徒刑伍年月，併科
罰金新臺幣拾萬元，罰金如易服勞役，以新臺幣壹仟元折算壹日
。扣案之手槍壹枝（槍枝管制編號：0000000000號）、改造子彈
壹顆，均沒收之。
    事  實
一、乙○○前因竊盜案件，經本院於民國91年4月4日以90年度訴
    字第57號判決判處有期徒刑2年，並經臺灣高等法院於91年8
    月27日以91年度上訴字第2231號判決上訴駁回，且於91年10
    月3日確定，嗣於93年5月28日縮短刑期假釋出監並交付保護
    管束，嗣於94年1 月15日保護管束期滿執行完畢。詎明知手
    槍、子彈係槍砲彈藥刀械管制條例第4條第1項第1款及第2款
    所列管之槍砲與彈藥，非經主管機關之許可，不得擅自寄藏
    或持有，竟於95年10月間某日，在新竹市○○路與東大路路
    口，鄭經成（已歿）所使用、車牌號碼不詳停放於該處之自
    小客車內，受鄭經成之託代為寄藏所交付之可發射子彈具有
    殺傷力之以色列IMI廠JERICHO 941FBL型制式手槍1枝（槍枝
    管制編號：0000000000號）及子彈4 顆，即自斯時起未經許
    可而寄藏上開具殺傷力之制式手槍1枝及子彈4顆，迨於95年
    12月25日鄭經成自殺身亡，乙○○未及將上開槍、彈返還予
    鄭經成，竟自該時起，易寄藏為持有之意思，繼續持有上開
    槍、彈，嗣於96年10月22日3 時許，乙○○因酒後心情不好
    ，攜帶上開槍、彈外出，至新竹市○○路與竹光路路口空軍
    醫院附近，持上開制式手槍朝空發射2 發子彈後離去，惟乙
    ○○因恐遭人檢舉而欲變換藏放地點，遂於96年10月27日 2
    時許，將前開槍、彈置放於右側腰際，駕駛車牌號碼1273-H
    L 號自用小客車，前往新竹市○○街88號月圓汽車旅館投宿
    ，並於同日3時許在前開月圓汽車旅館116室為警查獲，並當
    場扣得上開槍、彈，始悉上情。
二、案經新竹市警察局第一分局報告臺灣新竹地方法院檢察署檢
    察官偵查起訴。
    理  由
一、認定犯罪事實所憑之證據及認定之理由：
    上揭事實業據被告乙○○於警詢、偵查及本院審理時迭承不
    諱，並有制式手槍1枝及子彈2顆等物扣案可佐，又上開扣案
    物品經送內政部警政署刑事警察局以性能檢驗法、試射法及
    比對顯微鏡比對法鑑驗後，證實送驗制式手槍1 枝（槍枝管
    制編號：0000000000號），認係口徑9mm 制式半自動手槍，
    為以色列IMI廠JERICHO 941FBL 型，槍號遭磨滅，經以電解
    腐蝕法重現結果，無法重現，槍管內具6 條右旋來復線，擊
    發功能正常，可供擊發同口徑制式子彈使用，認具殺傷力，
    送鑑制式子彈2 顆，認均係非制式子彈，由金屬彈殼組合直
    徑8.7±0.5mm金屬彈頭而成，採樣1 顆試射，可擊發，認具
    殺傷力等節，有該局於96年12月3日出具之刑鑑字第0960165
    375 號槍彈鑑定書存卷可考（6477號卷第62頁至第64頁），
    綜上事證，足認被告之自白與事實相符，足堪採信，本案事
    證至為明確，被告犯行足以認定，自應依法論科。
二、論罪：
(一)、按槍砲彈藥刀械管制條例第 4條所列之槍砲、彈藥，依同條
    例第 5條規定，非經中央主管機關許可，不得製造、販賣、
    運輸、轉讓、出租、出借、持有、寄藏或陳列。本件被告所
    持有之以色列IMI廠JERICHO 941FBL型制式手槍1枝（槍枝管
    制編號：0000000000號）及子彈2 顆，分屬槍砲彈藥刀械管
    制條例第4條第1款及第2 款所稱之手槍、子彈。核被告所為
    ，係犯槍砲彈藥刀械管制條例第7條第4項之未經許可持有手
    槍罪、及同條例第12條第4 項之未經許可持有子彈罪。公訴
    人公訴意旨原認被告所為係犯槍砲彈藥刀械管制條例第7 條
    第4項之未經許可寄藏手槍罪、及同條例第12條第4項之未經
    許可寄藏子彈罪，惟業經公訴人於準備程序時當庭變更起訴
    法條，認被告所為係犯槍砲彈藥刀械管制條例第7條第4項之
    未經許可持有手槍罪、及同條例第12條第4 項之未經許可持
    有子彈罪，故本院自無庸再變更起訴法條，合先敘明。
(二)、被告係於同一時地收受寄藏上開槍枝及子彈，並將之一同持
    有迄至遭警查獲為止，堪認係以一行為同時觸犯上開2 罪，
    為想像競合犯，應依刑法第55條之規定，從一重論以槍砲彈
    藥刀械管制條例第7條第4項之未經許可持有手槍罪。
三、科刑：
(一)、爰審酌被告未經許可持有上開具有殺傷力之手槍及子彈，如
    遭持以犯罪，顯將嚴重危害社會安全，惟被告於犯後坦承犯
    行，尚見悔意，且在寄藏扣案手槍及子彈之期間未查出該等
    手槍及子彈用於其他犯罪，僅出於好奇而試射及其素行、犯
    罪之目的、手段及其年輕智識淺薄等一切情狀，量處如主文
    所示之刑及併科罰金刑，並諭知罰金易服勞役之折算標準。
(二)、扣案可發射子彈具有殺傷力之以色列 IMI廠JERICHO 941FBL
    型制式手槍1枝（槍枝管制編號：0000000000 號），屬違禁
    物，不問屬於犯人與否，應依刑法第38條第1項第1款規定宣
    告沒收。至由金屬彈殼組合直徑8.7±0.5mm金屬彈頭而成之
    子彈2顆，經取樣1顆試射結果，具有殺傷力，故此部分業經
    鑑定試射用罄亦已非違禁物，而就其餘1 顆子彈部分，因其
    構造上相同，而同屬違禁物，亦應依刑法上開規定宣告沒收
    之。
四、據上論斷，應依刑事訴訟法第299條第1項前段，槍砲彈藥刀
    械管制條例第7條第4項、第12條第4 項，刑法第11條前段、
    第55條、第42條第3項前段、第38條第1項第1 款，判決如主
    文。
本案經檢察官鄒茂瑜到庭執行職務。
中    華    民    國    97    年    3    月    17    日
                  刑事第一庭    審判長法  官  許翠玲
                                      法  官  楊惠芬
                                      法  官  楊數盈
以上正本證明與原本無異。
如不服本判決應於收受本判決後10日內向本院提出上訴書狀，上
訴書狀應敘述具體理由。上訴書狀未敘述上訴理由者，應於上訴
期間屆滿後20日內補提理由書狀於本院 (均須按他造當事人之人
數附繕本 )「切勿逕送上級法院」。
                                      書記官  謝國聖
中    華    民    國    97    年    3    月    17    日
附錄論罪科刑法條：
槍砲彈藥刀械管制條例第7條第4項
未經許可，持有、寄藏或意圖販賣而陳列第1項所列槍砲、彈藥
者，處5年以上有期徒刑，併科新臺幣1千萬元以下罰金。
槍砲彈藥刀械管制條例第12條第4項
未經許可，持有、寄藏或意圖販賣而陳列子彈者，處5年以下有
期徒刑，併科新臺幣300萬元以下罰金。


司法院資訊處製作；財團法人民間司法改革基金會備份。
